# 请教陈版：附有条件的委托技术开发收入确认

提问人：Ruthy_wu 时间：2019-09-24 15:44:46
甲公司和乙公司签订了委托设计开发合同 500 万元，约定：
甲公司委托乙公司研究开发某产品，形成的全部成果、权利等相关全部知识产权和产品归甲公司所有。合同生效后， 7 个工作日内，甲公司向乙公司支付总设计开发费的 50%（ 250 万元）；产品设计开发方案通过 PVT（生产验证和测试阶段）且产品试产不少于 1 万片，交付合格率 99.5%以上，甲公司向乙公司支付总设计开发费的 30%（ 150 万元）；乙公司为甲公司量产的首批产品交付甲公司且经甲公司验收合格 2 个月内，甲公司向乙公司支付总设计开发费的 20%（ 100 万元）。鉴于乙公司为甲公司设计开发通过验收后的产品，将会由乙公司负责批量生产和交付，当双方量产数量（以甲方实际入库数量为准）达到 50 万片时，乙公司应在甲公司邮件通知后的 5 个工作日内退还开发费用的 50%（ 250 万元）；当量产数量（以乙方实际入库数量为准）达到 100 万时，乙公司应在甲公司邮件通知后退还剩余50%开发费用。乙公司如不能提交设计开发成果，甲公司有权解除协议，但研发费用按照乙公司已经完成部分合同的 10%进行结算。
请问：乙公司收到甲公司开发费用的时候怎么做会计处理？计入预收账款？
乙公司是否可以按照开发进度确认收入，待退还开发费用的时候，再计入费用。

回答人：chenyiwei
因为该开发完全是受甲的委托，研发成果归甲所有，乙后续为其代工生产产品，后续达产后按约定需退还开发费用，因此不建议单独确认受托开发的服务收入，而是将收到款项作为其他应付款处理，发生的研发支出直接计入当期营业成本。
同时，建议考虑后续产品销售的加价情况，即加价后的产品销售毛利是否足以在保障正常生产毛利之外，再足以回收研发支出并获取足够的研发业务收益（即使被要求退回 100% 的开发费用）。如果是，也可以在开发过程中确认开发业务收入，但其款项应认定为系通过后续产品销售价款来回收。